【裁判字號】    98,交聲再,43
【裁判日期】    981119
【裁判案由】    過失致死
【裁判全文】
臺灣高等法院刑事裁定                98年度交聲再字第43號
再審聲請人
即受判決人  甲○○
上列再審聲請人即受判決人因過失致死案件，對於本院九十八年
度交上易字第八六號，中華民國九十八年六月十六日第二審確定
判決（臺灣板橋地方法院九十七年度交易字第七四一號，起訴案
號：臺灣板橋地方法院檢察署九十七年度偵字第二五二九七號）
，聲請再審，本院裁定如下：
    主  文
再審之聲請駁回。
    理  由
一、聲請意旨略以：本件臺灣省臺北縣區車輛行車事故鑑定委員
    會及臺灣省車輛行車事故覆議鑑定委員會鑑定之結果，忽略
    被害人未依交通安全相關規定，行駛於車道中間與中心線間
    ；又未保持安全距離；且遇交岔路口未減速慢行，竟欲超車
    ；尤以被害人母子均未戴安全帽，且超載；而我已依規定於
    交岔路口三十公尺前即打左轉方向燈，當時機車已過中心線
    ，只剩車尾一小截，並無轉彎車未讓直行車之違規，本件事
    故實因被害人違規撞擊所致，我並沒有過失，鑑定結果竟認
    我有過失，殊有疏失，也有違背法令，我心地單純，為該鑑
    定報告所誤導，才會坦承法官的質問，並於二審審理時表示
    無異議，但竟然因此判決我有期徒刑一年二個月，我無法甘
    服，為此提起再審云云。
二、按有罪之判決確定後，為受判決人之利益聲請再審，必其聲
    請之理由合於刑事訴訟法第四百二十條第一項各款所定情形
    之一，或第四百二十一條有足生影響於判決之重要證據漏未
    審酌者，始准許之。又法院認為無再審理由者，應以裁定駁
    回之，同法第四百三十四條第一項亦有明文。次按刑事訴訟
    法第四百二十條第一項第六款所謂「發現新證據」，須可認
    為確實具有足以動搖原確定判決，而對受判決人為更有利判
    決之「確實性」外，尚須具備該證據係在事實審法院於判決
    前已存在，因未經發現，不及調查斟酌，或審判時未經注意
    ，至其後始行發現之「嶄新性」特質，二者缺一不可，倘若
    未具備上開「確實性」與「嶄新性」二種聲請再審新證據之
    要件，即不能據為聲請再審之原因。再按刑事訴訟法第四百
    二十一條所謂「足生影響於判決之重要證據漏未審酌」，係
    指該證據業經法院予以調查或經聲請調查而未予調查，致於
    該確定判決中漏未加以審酌，而該證據如經審酌，顯然足生
    影響該判決之結果，而為被告有利之判決而言。如當事人所
    提出之證據，不足以影響判決結果，或第二審法院依調查結
    果，本於論理法則、經驗法則，取捨證據後認定事實者，即
    難據以開始再審之程序。
三、經查：本件原確定判決認受判決人甲○○因過失致人於死，
    係因受判決人甲○○於前揭案件中自始供承過失不諱，並與
    本件車禍送臺灣省臺北縣區車輛行車事故鑑定委員會及臺灣
    省車輛行車事故覆議鑑定委員會鑑定之結果相符，業已逐一
    詳述理由綦詳，衡其證據之斟酌取捨，並無違背一般經驗法
    則及論理法則，且對於受判決人甲○○所提臺灣省臺北縣區
    車輛行車事故鑑定委員會及臺灣省車輛行車事故覆議鑑定委
    員會鑑定內容均已審酌，並在判決內詳為說明其取捨證據之
    依據及判斷之理由（詳原確定判決第三頁之理由二），自無
    所謂「發現確實之新證據」或「重要證據漏未審酌」之情。
    至受判決人甲○○以被害人亦與有過失為由聲請再審，惟此
    亦據原確定判決認定在在卷（詳原審定判決第一頁事實欄及
    第三頁理由二），另受判決人甲○○否認其於原確定判決中
    之自白，無非係就原審法院證據採酌與證明力判斷再為爭執
    ，惟法院就調查證據之結果，本於自由心證之原則，而為斟
    酌取捨，係屬法院之職權範圍，原確定判決既已就受判決人
    甲○○自始自白有過失，予以審酌認定，受判決人甲○○就
    屬法院職權認定之範疇任意指摘，且未提出該足以影響原確
    定判決之所謂新證據，自非聲請再審之適法理由。綜上，受
    判決人徒就原確定判決明確論斷之事項再為爭執，自與法定
    再審之要件不合，其遽以提起本件聲請再審，顯無理由，應
    予駁回。
四、據上論斷，應依刑事訴訟法第四百三十四條第一項，裁定如
    主文。
中    華    民    國    98    年    11    月    19    日
                  刑事第十八庭審判長法  官  吳鴻章
                                    法  官  周政達
                                    法  官  曾淑華
以上正本證明與原本無異。
不得抗告。
                                    書記官  王增華
中    華    民    國    98    年    11    月    20    日


司法院資訊處製作；財團法人民間司法改革基金會備份。
